【裁判字號】    91,訴,472
【裁判日期】    920122
【裁判案由】    毒品危害防制條例
【裁判全文】
臺灣基隆地方法院刑事判決                          九十一年度訴字第四七二號
    公  訴  人  臺灣基隆地方法院檢察署檢察官
    被      告  乙○○
右列被告因違反毒品危害防制條例案件，經檢察官提起公訴（九十一年度毒偵字第七
一六號、第七四一號）及移送併案審理 (九十一年度毒偵字第一０五六號)，本院判
決如左：
    主  文
乙○○連續施用第一級毒品，累犯，處有期徒刑柒月。扣案之第一級毒品海洛因壹包
（淨重零點貳壹公克）、裝有第一級毒品海洛因（重量無法計算）摻水之注射針筒壹
支均沒收銷燬之；又扣案之注射針筒壹支沒收。
    事  實
一、乙○○前因賭博案件，經臺灣臺中地方法院判處有期徒刑四月確定，於民國九十
    年一月三十日易科罰金執行完畢。其又因施用第二級毒品安非他命案件，先後二
    次經觀察、勒戒後，均認無繼續施用毒品之傾向，經本院及臺灣基隆地方法院檢
    察署檢察官，各於八十七年十一月二十八日及八十九年四月二十九日，分別以八
    十七年度易緝字第五０號為免刑判決確定及以八十九年度毒偵緝字第一七０號為
    不起訴處分確定。詎其復基於施用第一級毒品海洛因之概括犯意，自九十一年五
    月下旬某日起至同年十月二十六日下午五時許，以將第一級毒品海洛因摻水，注
    入注射針筒施打血管之方式，平均一天施用一次，在基隆市○○區○○街二十三
    巷三號租住處，連續施用第一級毒品海洛因多次。嗣先於九十一年七月十一日下
    午八時三十分許，為其父親甲○○帶同至警局採集尿液送驗，並自其身上扣得第
    一級毒品海洛因一包（淨重０．二一公克）及其所有供施用第一級毒品海洛因之
    注射針筒一支；再於九十一年十月二十七日下午四時三十分許，在基隆市○○區
    ○○街二十三巷三號，為警持搜索票查獲，並扣得已填裝第一級毒品海洛因之注
    射針筒一支，而悉上情。
二、案經基隆市警察局第一分局、第二分局報告臺灣基隆地方法院檢察署檢察官偵查
    起訴。
    理  由
一、訊據被告乙○○坦承於右揭時地連續施用第一級毒品海洛因等情不諱，而其為警
    查獲時所採集之尿液，經送基隆市衛生局檢測，均呈嗎啡之陽性反應，此有基隆
    市衛生局基衛檢字第０九二００號、第一三九二四號檢驗成績書二紙在卷可稽，
    復有扣案之白色粉末一包（淨重０．二一公克）可佐，而扣案之白色粉末經法務
    部調查局鑑定，含第一級毒品海洛因成分，有該局九十一年七月二十九日調科壹
    字第三二０００一三八一號鑑定通知書存卷可按，此外並有含摻水之海洛因之注
    射針筒一支及注射針筒一支扣案可佐，足認被告之自白與事實相符。查被告因施
    用第二級毒品安非他命案件，先後二次經送觀察、勒戒後，均認無繼續施用毒品
    之傾向，分經本院及臺灣基隆地方法院為免訴判決及不起訴處分確定，此有判決
    書及不起訴處分書影本各一份存卷可查。本件事證明確，被告三犯施用毒品犯行
    洵堪認定，應依法論科。
二、按海洛因係第一級毒品，毒品危害防制條例第二條第二項第一款定有明文。查被
    告於右揭時、地非法施用第一級毒品海洛因，核其所為，係犯毒品危害防制條例
    第十條第一項之施用第一級毒品罪。其施用前持有第一級毒品之低度行為，應為
    施用第一級毒品之高度行為所吸收，不另論以持有第一級毒品罪。其先後多次施
    用第一級毒品之行為，時間緊接，犯罪構要件相同，顯係基於概括犯意為之，為
    連續犯，應論以一罪，並依法加重其刑。查公訴人雖僅就被告於九十一年七月七
    日上午八時許起至同年七月十一日下午八時三十分許採尿前一日內某時施用第一
    級毒品海洛因之犯行提起公訴，然未起訴部分既與上開部分有如前所述連續犯之
    裁判上一罪關係，自亦為起訴效力所及，本院均得依法併予審理。被告前曾受如
    事實欄所載有期徒刑之執行完畢，此有臺灣高等法院被告全國前案紀錄表附卷可
    查，其於有期徒刑執行完畢後五年以內，再犯本件最重本刑為有期徒刑以上之刑
    之罪，為累犯，應依法遞加重其刑。爰審酌被告犯罪之動機、曾有施用毒品前科
    仍不思悔改，一再施用毒品，惟犯罪後坦承犯行、態度良好，且所犯施用毒品行
    為係戕害自己身心健康，尚未危及他人等一切情狀，量處如主文所示之刑。
三、扣案白色粉末一包（淨重０．二一公克）為第一級毒品海洛因，已如前述，另於
    九十一年十月二十七日扣案之注射針筒含有海洛因摻水液體，業據被告供明，因
    該海洛因無法驗重，且無法與注射針筒分離，爰一併依法宣告沒收銷毀之；又扣
    案注射針筒一支係被告所有供施用第一級毒品海洛因所用，已據被告供述在卷，
    爰依法宣告沒收。
據上論斷，應依刑事訴訟法第二百九十九條第一項前段，毒品危害防制條例第十條第
一項、第二十條第三項前段、第十八條第一項前段、刑法第十一條前段、第五十六條
、第四十七條、第三十八條第一項第二款，判決如主文。
本案經檢察官熊南彰到庭執行職務。
中      華      民      國    九十二      年    一    月    二十二      日
                                臺灣基隆地方法院刑事第二庭
                                    審判長法  官  邱 志 平
                                          法  官  鄭 景 文
                                          法  官  劉 桂 金
右正本證明與原本無異。
對於本件判決如有不服，應於收受送達後十日內，向本院提出上訴書狀，上訴於臺灣
高等法院，並按他造當事人之人數附具繕本。
                                          書記官  陳 玲 誼
中      華      民      國    九十二      年    一    月    二十四      日
附錄論罪法條
毒品危害防制條例第十條第一項：
施用第一級毒品者，處六月以上五年以下有期徒刑。


司法院資訊處製作；財團法人民間司法改革基金會備份。
